臺灣高等法院高雄分院刑事判決　　　　95年度上訴字第2055號
上　訴　人
即　被　告　甲○○
指定辯護人　林夙慧　義務律師
上列上訴人因殺人案件，不服臺灣高雄地方法院94年度重訴字第
86號中華民國95年10月3 日第一審判決（起訴案號：臺灣高雄地
方法院檢察署94年度偵字第8838號），提起上訴，本院判決如下
：
     主  文
原判決撤銷。
甲○○殺人，處有期徒刑拾貳年。扣案水果刀壹支（刀刃長約12
.5cm，刃寬約1.7cm），沒收。
     事  實
一、甲○○具憂鬱症狀態並因長期受其夫陳春昇家暴影響之精神
    障礙，致其辨識行為違法之能力顯著減低（即屬精神耗弱之
    人），於民國94年4 月上旬，曾與陳春昇爭吵，且平時感情
    不睦，嗣於94年4 月14日晚間，甲○○在高雄市左營區○○
    ○路727巷1號住處獨自喝酒，而於當晚約10時之後，見陳春
    昇自外酒後返家，甲○○即在住處一樓客廳質問陳春昇至何
    處，雙方進而口角爭吵並相互拉扯，甲○○竟一時激憤，頓
    萌殺意而至住處一樓廚房取出其所有家用之水果刀1 支（刀
    刃長約12.5cm，刃寬約1.7cm） ，返回客廳後即朝陳春昇左
    胸部猛刺一刀（深達約10.7cm，穿過心包膜至心臟），陳春
    昇因而倒地昏迷，甲○○自覺事態嚴重，乃於94年4 月15日
    凌晨0 時13分許，打電話向119 請求送醫，雖經119 救護車
    於當日0 時17分許趕抵，而將陳春昇送往國軍左營醫院急救
    ，惟陳春昇仍於當日0 時26分（送抵該醫院）前，已因左胸
    刀刺傷致出血性休克死亡。
二、案經高雄市政府警察局左營分局移送臺灣高雄地方法院檢察
    署檢察官偵查起訴。
     理  由
一、證據能力部分：
(一)、關於被告94年4月15日8時第一次警詢筆錄之證據能力：被告
    辯護人雖以該筆錄製作時，被告酒測值高達0.43毫克，意識
    尚未清醒為由，認該筆錄無證據能力等語爭執。然查被告於
    94年4月15日3時19分於警局所作之呼氣酒精濃度固為0.43M
    G /L，惟製作上開第一次警詢筆錄時間為同日上午8 時許，
    距測試酒精濃度有3 、4 小時之久，衡情以觀，被告原有酒
    意自有消退，又經原審勘驗該次警詢之錄音帶結果，被告係
    出於自由意識所陳，警詢筆錄之記載內容與錄音帶大致相符
    。雖被告回答，多以不知被害人受傷部位在何處，不知如何
    死亡，不知被害人為何受傷等語，惟亦自承其當時情緒穩定
    ，意識清醒，對於被害人生前疾病、保險狀況亦能從容應答
    （見原審卷第109-111 頁、警卷第1-5 頁），足認上開被告
    第一次警詢筆錄作成時被告並無自由陳述之意識障礙情形，
    應有證據能力。
(二)、按鑑定人由審判長、受命法官或檢察官就下列之人選任1 人
    或數人充之：(一)就鑑定事項有特別知識經驗者。(二)經政府機
    關委任有鑑定職務者；鑑定之經過及其結果，應命鑑定人以
    言詞或書面報告；法院或檢察官得囑託醫院、學校或其他相
    當之機關、團體為鑑定，或審查他人之鑑定，並準用第203
    條至第206條之1規定，刑事訴訟法第198條、第206條第1 項
    、第208條第1項分別定有明文。卷附高雄市立凱旋醫院95年
    3月10日高市凱醫成字第0950001465 號函附之精神鑑定書，
    係原審法院委請鑑定，依據上開規定，為刑事訴訟法第159
    條第1項規定之例外情形，應有證據能力。
(三)、高雄榮民總醫院94年11月17日函附之被告病歷資料，係屬該
    醫院業務上之紀錄文書，依據刑事訴訟法第159條之4第二款
    規定，認有證據能力。
(四)、卷附國軍左營醫院附設民眾診療服務處診斷明書、臺灣高雄
    地方法院檢察署勘（相）驗筆錄、鑑定驗斷書、相驗屍體證
    明書、94年4 月15日高雄市政府消防局救護紀錄表、法務部
    法醫研究所94年6 月29日函附（94）醫鑑字第0700號鑑定書
    、高雄市政府警察局刑事鑑識中心現場勘察報告、現場測繪
    圖、內政部警政署刑事警察局94年5 月17日鑑驗書、高雄市
    政府警察局左營分局左營派出所警員李清山刑案現場初步紀
    錄表、通聯調閱查詢單、高雄市政府消防局94年5 月4 日函
    、被告於94年4 月15日3 時19分呼氣酒精測定值紀錄表、被
    告驗傷診斷書、高雄市政府警察局左營分局受理家庭暴力事
    件通報表、95年9 月29日和解書等，固均屬書面之傳聞證據
    ，然本件檢察官、被告、辯護人已於本院審理調查上開證據
    時，就此證據能力均表示無意見，且本院認為以之作為本件
    論証之證據，均與待證事實具有關聯性，作為本案之證據亦
    屬適當，依刑事訴訟法第159 條之5 第1 項規定，自得為證
    據。
二、訊據上訴人即被告甲○○固供認其於上揭時、地，因質問被
    害人即其夫陳春昇至何處，雙方進而口角爭吵並相互拉扯，
    之後其夫因受刀傷送醫急救仍不治死亡等情，惟否認上開殺
    人犯行，辯稱：伊無殺害其夫之犯罪故意，伊持刀只是想嚇
    其夫，因其夫有抓住伊手，伊不知扣案水果刀如何刺進其夫
    左胸云云。經查：
(一)、被害人於上開時、地因左胸刀刺傷，於當日0 時26分（送抵
    醫院）前，已因左胸刀刺傷血性休克死亡之事實，業據臺灣
    高雄地方法院檢察署檢察官督同法醫師相驗解剖屬實，有國
    軍左營醫院附設民眾診療服務處診斷證明書 (警卷30頁)、
    勘（相）驗筆錄、鑑定驗斷書、相驗屍體證明書、現場勘查
    照片1冊、複驗勘查（解剖）照片1冊及94年4 月15日高雄市
    政府消防局救護紀錄表（警卷第25頁）在卷可稽。
(二)、被害人之死因經法務部法醫研究所法醫師解剖鑑定後，觀察
    結果為：外表觀察結果：死者為體型健壯，營養狀況良好
    。屍身有僵直、屍斑於背部。左胸刀刺傷。左膝前部有小擦
    傷、左小腿前部有小擦傷、右膝前部有小擦傷，約2 乘1.5
    公分大小。內部傷害證據：左胸穿刺切割傷─入口：距離
    頭頂40公分，距離前中線往左8.5 公分。於左胸部有壹刀刺
    傷。傷口打開為1.7 乘0.5 公分大。閉合為1.7 公分長。刀
    刃位於8 點鐘方向、刀背位於2 點鐘方向。出口：無。途徑
    ：左胸、左側第4根 肋骨至第5 根肋骨肋間隙，心包膜、心
    臟（心中隔、左心室）。傷害：心包膜血液填塞、積血量約
    100 西西。左血胸積血量約180 西西。深度：約10.7公分。
    方向：前往後、左至右、朝下方。意見：左胸刀刺傷為致死
    創傷，從左胸穿過心包膜至心臟：造成心包膜血液填塞及左
    血胸。毒物化學檢驗結果：送驗檢體經檢驗結果含酒精53
    mg/dl （即0.053%），未發現含鴉片類、安非他命類、鎮靜
    安眠藥、農藥及其他常見毒藥物成分。鑑定人對死者死因
    之看法為：死者身體外表檢查於左胸有刀刺傷壹處，穿過左
    胸至心臟、心包膜積血量約100 西西，左胸腔積血量約180
    西西。毒化學檢驗結果血液中酒精濃度酒醉程度為微醉，死
    亡原因為左胸刀刺傷致出血性休克死亡，死亡方式為他殺。
    此有法務部法醫研究所（94）醫鑑字第0700號鑑定書一份在
    卷可按（偵卷第41－48頁）。又案發現場1 樓通往2 樓鐵製
    樓梯，由2 樓往下第2 階梯上有1 把沾有血跡水果刀，經鑑
    驗結果，其上血跡，與被害人血液DNA 之STR 型別相符；水
    果刀刀刃長約12.5cm，刃寬約1.7cm ，與被害人左胸部傷口
    閉合長度約1.7cm 相同，有高雄市政府警察局刑事鑑識中心
    現場勘察報告、現場測繪圖、內政部警政署刑事警察局94年
    5 月17日鑑驗書（偵卷第17－25頁）在卷，復有水果刀1 支
    扣案可佐，顯見被害人確係經扣案之水果刀刺傷左胸一刀（
    深達約10.7cm，穿過心包膜至心臟），因而造成出血性休克
    死亡，堪以認定。
(三)、案發現場1 樓客廳，西側靠牆之3 人座長條木椅上草席有2
    處少量血跡、長木椅前下方地面上有垂直滴落血跡、1 雙拖
    鞋散落分開，且右拖鞋下有1 根沾有血點之菸蒂，2 樓南側
    起居室有矮桌，矮桌上有1 個小酒杯，裝有疑似酒類飲料，
    被告案發時所穿灰色長褲上血跡，菸蒂及小酒杯口唾液DNA
    及上揭血跡DNA均與被害人DNA-STR型別相符等情，亦有上開
    現場勘察報告、現場測繪圖、鑑驗書、現場照片、刑事鑑識
    中心之現場勘察照片1冊、複驗勘察照片1冊及高雄市政府警
    察局左營分局左營派出所警員李清山刑案現場初步紀錄表等
    可參，酌以上揭跡證所在位置以及其他房間均未發現血跡，
    可知被告與被害人發生衝突之處，應係於1 樓客廳西側靠牆
    之3 人座長條木椅與長條木桌之間無誤。又就本件案發時間
    而言，被告於94年4 月14日21時59分58秒及22時02分42秒兩
    次以其0000000000號行動電話與被害人持用之0000000000號
    行動電話通話，嗣於94年4 月15日零時13分以家中號碼00-
    0000000 電話向119 求救，以上有通聯調閱查詢單附卷可稽
    （偵卷第31、32、35頁），足證被害人遭水果刀刺傷時間，
    應係在94年4 月14日22時02分42秒至同年月15日零時13分之
    間明確。
(四)、被告於第二次警詢陳稱：「案發前一週為了被害人有糖尿病
    無法工作，家庭沒有收入，我們吵了1、2天後冷戰不講話；
    94 年4月14日下午17時許，我獨自在家喝玉山高梁，未注意
    被害人返家時間，進門後我質問他去哪裡，二人因此爭吵得
    很厲害，我怕他會打我（以前曾被打過），即至廚房拿出一
    支水果刀，並繼續與他吵，他問我要幹什麼，並抓住我右手
    腕，我有掙扎，並與他拉扯」（警卷第8-9 頁），嗣於偵查
    中供稱：「案發前一星期我與被害人吵架，還冷戰，二人心
    情都不好…，二人有互相拉扯；扣案水果刀是我拿的，是家
    裡的刀，當時我們吵得很大聲」（見相驗卷第4 頁），雖被
    告於原審提出阮綜合醫院診斷證明書（見原審卷第33頁），
    主張被告當時係遭被害人抓住其右手腕，因傷痛而掙扎並與
    被害人於近距離拉扯，導致水果刀如何刺進被害人身上，被
    告並不自知云云，然被告上開右手腕腫脹、左前臂瘀傷等處
    ，係於94年4 月19日晚間就診，並向醫生主訴遭其夫扭扯等
    語，則被告於案發後4 、5 日始就診所片面陳述之傷勢，是
    否確係被害人死亡當晚對被告所造成，自有可疑，縱令被害
    人確有此舉，但被告身上僅有上開尚非嚴重之傷勢，卻以其
    所持之水果刀（刀刃長約12. 5cm） ，朝被害人左胸刺入（
    傷口總深度約10.7cm），刀刃部分幾近完全刺入被害人心臟
    （僅餘約1.8 公分未刺入被害人身體），造成出血性休克死
    亡之嚴重結果，本件倘係被告與被害人於相互拉扯間，因被
    告失手誤刺被害人，或係被害人左胸緊靠被告所持水果刀因
    而刺入，豈有扣案水果刀之刀刃將近85% 部分，會刺進被害
    人要害之左胸心臟部位，足認被告持刀刺入被害人左胸時用
    力甚猛，另被告與被害人爭吵地點位於住處一樓客廳，惟被
    告特意至住處一樓廚房拿取扣案水果刀，且選擇人體中最脆
    弱之要害- 心臟，為刺傷被害人之位置，顯見被告當時確因
    與被害人口角爭吵並相互拉扯，一時激憤而頓萌殺意，則被
    告手持扣案水果刀朝被害人左胸心臟之身體要害部份用力刺
    入，顯有殺人之故意明確。本件被告辯護意旨所陳「被告僅
    屬過失致死或傷害致死犯行，並無殺人故意」云云，均非可
    採。
(五)、被告於案發前雖有飲酒，且於案發後之94年4 月15日3 時19
    分，其呼氣酒精濃度為0.43MG/L（見警卷第23頁之酒精測定
    值紀錄表），惟其自承酒量可飲一瓶玉山高梁（見原審卷第
    163頁），且當天約喝半瓶（警卷第8頁），係一邊煮菜一邊
    喝酒（原審卷第159頁），又被告於被告94年4月15日0時13
    分尚能以電話向119 求助，且清晰表明：「（接聽人員：發
    生什麼事？）趕快…趕快…（接聽人員：發生什麼事？）我
    老公快死掉了啊‥」等語，亦有高雄市政府消防局94年5 月
    4 日函送之報案錄音光碟及偵查中勘驗光碟內容筆錄在卷可
    憑（偵卷第13頁、第49-50 頁），則被告於向119 求助時顯
    知被害人所受傷勢嚴重致危及生命之情，足徵被告案發前所
    飲用之酒類，尚不致影響其於案發後之判斷能力。則被告既
    於第一次警詢中陳明「我現在情緒穩定，意識清醒」（見警
    卷第2 頁），然對於其當時如何持刀、被害人傷在何處及如
    何受傷等細節卻推稱不知情，顯與常情有違。
(六)、證人李政澤（為被害人急救之醫師）、宋天富（為被害人處
    理葬儀事宜之人）、石壽龍（被告繼父）於原審雖各證稱：
    「被告於被害人在國軍左營醫院急救時有情緒不穩、急躁、
    歇斯底里，請求一定要救她先生」（見原審卷第131 頁）、
    「被告於醫生判定被害人死亡時，歇斯底里、亂吼亂叫，不
    承認她先生已經死亡，要拉她先生起來」（見原審卷第135
    頁）、「被告在醫院時情緒非常不穩定，醫生在急救時她要
    衝進去」（見原審卷第145 頁）等語，但證人石壽龍於原審
    亦證述：「我到場時，救護人員把擔架抬進屋內，我跟進去
    ；見到被告坐在大理石的椅子上架著被害人，見到我時並未
    說話」（見原審卷第144 頁），則被告於救護人員及其繼父
    到場時，並未說明被害人被害經過，亦尚無情緒激動等反應
    ，此與通常親人意外受傷應有之緊張情緒表現不同，雖其嗣
    於醫院知悉被害人急救無效時所表現之上開情緒不穩反應，
    或係行兇事後後悔，或係心情糾葛激動所致，尚難以此等情
    緒反應，遽認被告即無殺人之故意。至於證人鄭添祿（消防
    局救護人員）於本院就當時救護經過及被告當時情緒反應等
    情，均已證述不復記憶等語（見本院卷第76-79 頁），則此
    部份證詞自難作為被告有利之認定。
(七)、證人石壽龍於原審雖證稱「伊未聽被告說過因遭其夫毆打而
    要報復話語」（見原審卷第144 頁），證人許良銘（被告鄰
    居）於原審雖證稱「被告夫妻感情應該很好，經常看到被告
    回娘家拿飯給其夫吃」（見原審卷第147-148 頁），證人鄭
    蔡阿梅（被害人之母）於原審證稱「被告夫妻有常去看伊，
    不知被告為何要殺死其夫」（見原審卷第139 頁）等情，均
    屬證人渠等個人主觀片面認知之情形，並未目睹本件被告行
    為前如何與被害人接觸之經過，則此部份證詞無從佐為被告
    無殺害被害人故意之有利認定。又被告於原審雖提出驗傷診
    斷書及高雄市政府警察局左營分局受理家庭暴力事件通報表
    等件（見原審卷第25-29 頁），主張被告於88、89、90年間
    曾遭被害人家庭暴力傷害等情，然被告業已供承約案發前一
    週即與被害人爭吵，並且互不交談，案發日被害人返家，被
    告旋質問其至何處，因而發生激烈爭吵，被告甚至行至廚房
    取出水果刀，堪認被告係因被害人返家後，一言不合，並激
    起被告先前忿怒，因而一時激憤，頓萌殺意，且由被害人所
    受刀傷位處左胸心臟位置，深達10.7公分（刀刃長約12.5公
    分），傷及心包膜、心臟（心中隔、左心室）之力道甚猛，
    顯見被告當時確有激憤情緒，是被告辯護意旨所陳「被告並
    未因此懷恨而萌生殺害被害人故意」云云，顯無可採。
(八)、被告辯護人雖聲請再傳訊證人乙○○○○，欲證明「被告第
    一次警詢筆錄時之精神狀況」等情（見本院卷第34頁），然
    被告第一次警詢筆錄作成時，被告並無自由陳述之意識障礙
    情形（已如前述），則此部分待證事實業已明確，依據刑事
    訴訟法第163條之2第2項第3款規定，本院認為此調查證據之
    聲請為不必要，附此敘明。
(九)、綜上所述，被告所辯上情，均屬事後卸責之詞，無從採信。
    本件事證明確，被告上開殺人犯行，堪以認定。
三、論罪部分：
(一)、核被告所為，係犯刑法第271 條第1 項之殺人罪。
(二)、按被告行為時之刑法第19條規定：「心神喪失之行為，不罰
    」、「精神耗弱人之行為，得減輕其刑」，被告行為後於95
    年7月1日修正生效之刑法第19條規定：「行為時因精神障礙
    或其他心智缺陷，致不能辨識其行為違法或欠缺依其辯識而
    行為能力者，不罰」、「行為時因前項之原因，致其辨識行
    為違法或依其辨識而行為之能力，顯著減低者，得減輕其刑
    」、「前二項規定，於因故意或過失自行招致者，不適用之
    」，合先敘明。經查：
 1、被告於行為時之精神狀態，經原審法院委請高雄市立凱旋醫
    院鑑定，經該院綜合被告發展史（生產史、學校史、職業史
    、婚姻史、家庭史、疾病史、犯罪史）、門診鑑定情形（精
    神狀況評估、精神狀況檢查、心理測驗）等，鑑定結論略以
    ：「(1)案主（即被告）有長期酗酒情形，案發當時除具有憂
    鬱症外，並併有睡眠障礙。(2)案主與被害人互為家暴之加害
    人，也是被害人，若不計入此次的殺人事件，案主在家暴的
    過程中大抵是屬於較為弱勢的一方。(3)案主在涉案當時有明
    顯酒精濫用情形，且案主在涉案前一段時間有憂鬱症狀態，
    加上長期家暴影響，導致雙方常以慣性模式來處理爭執，導
    致案主在判斷與認知功能出現明的偏差。目前沒有確切資料
    顯示案主案發當時的飲酒量，故無法明確推估案發當時案主
    的身體酒精濃度，僅能推估應比0.43高。綜合研判案主在行
    為當時的精神狀態至少已經到達『嚴重精神耗弱』的程度。
    」等情，有該院95年3 月10日高市凱醫成字第0950001465號
    函附之精神鑑定書在卷可憑（見原審卷第85-92 頁）。
 2、本院參酌上開鑑定結果，並審酌被告於本案行為時因其具有
    憂鬱症狀態，並因長期受其夫陳春昇家暴之影響，足認被告
    有精神障礙致其辨識行為違法之能力顯著減低之情形，亦即
    屬修正前刑法第19條第2 項規定之精神耗弱之人（即被告於
    行為時對於外界事務之知覺、判斷能力，較普通人之平均程
    序顯然減退），不論依修正前、後之規定，其責任能力均符
    合上開得減輕其刑之要件，對被告而言，上開新、舊法規定
    並無有利、不利情形，自應適用裁判時法（95年11月7 日95
    年第21次刑事庭會議刑議字第6 號決議足參），即應依修正
    後刑法第19條第2項規定減輕其刑。
 3、按被告所犯之刑法第271 條之殺人罪，法定本刑為死刑、無
    期徒刑或10年以上有期徒刑，被告行為時之修正前刑法第64
    條第2 項規定：「死刑減輕者，為無期徒刑，或15年以下12
    年以上有期徒刑」，修正後則規定：「死刑減輕者，為無期
    徒刑」；修正前刑法第65條第2 項規定：「無期徒刑減輕者
    ，為7 年以上有期徒刑」，修正後則規定：「無期徒刑減輕
    者，為20年以下15年以上有期徒刑」。比較上開新、舊法規
    定，自應適用有利於被告之上開修正前刑法規定。
(三)、按刑法第59條之得酌量減輕其刑者，必須犯罪另有特殊之原
    因與環境等情，而在客觀上足以引起一般同情，認為即予宣
    告法定最低度刑期猶嫌過重者，始有其適用；至於犯罪之動
    機、犯罪之手段或犯罪後之態度等情狀，僅可為法定刑內從
    輕科刑之標準，不得據為酌量減輕之理由（最高法院91年台
    上字第733 號判決要旨足參），被告辯護意旨主張「被告因
    長期受其夫家暴且有憂鬱症，案發前又失眠2 日，又有酒醉
    情形且與其夫口角而發生本件，事後即通知119 救助，且於
    急救時呈歇斯底里狀，之後內心痛苦煎熬，被告犯行於客觀
    上足以引起一般人同情，請依刑法第59條減輕其刑」等情，
    然據上開說明，本件被告係因與被害人口角爭吵並相互拉扯
    ，一時激憤而頓萌殺意，被告尚且特意至住處一樓廚房拿取
    扣案水果刀，而被告當時縱有遭受被害人抓傷右手腕之情，
    但被告選擇人體中最脆弱之要害-心臟，為刺傷被害人之位
    置，並朝被害人心臟要害用力刺入，則被告犯行於客觀上難
    認有何特殊原因與環境，足以引起一般同情之情，本院無從
    適用刑法第59條減輕其刑，附此敘明。
四、原審因予被告論罪科刑，固非無見，惟查本件被告應適用「
    修正後」刑法第19條第2 項規定，減輕其刑（如上所述），
    原判決誤予適用「修正前」刑法第19條第2 項規定，自有未
    洽。被告仍執前詞否認犯行提上訴，雖無理由，惟原判決既
    有上述可議，自應將原判決撤銷改判。爰審酌被告與被害人
    為夫妻關係，未思以其他方式致力改善彼此間不良之相處模
    式，竟持刀殺死被害人，造成被害人家屬難以彌補之傷痛，
    犯後仍飾詞卸責，惟念其係於上開精神障礙，致其辨識行為
    違法之能力顯著減低狀態下所犯，於原審審理中業與被害人
    家屬達成和解，有95年9 月29日和解書在卷可稽（見原審卷
    第175-178 頁）等一切情狀，量處如主文所示之刑。末查扣
    案水果刀壹支（刀刃長約12.5cm，刃寬約1.7cm） ，係被告
    所有（據其供明，見原審卷第163 頁），且係供犯本件殺人
    罪所用之物，應依刑法第38條第1 項第2 款規定，併予宣告
    沒收。
據上論斷，應依刑事訴訟法第369 條第1 項前段、第364 條、第
29 9條第1 項前段，刑法第2 條第1 項前段、第271 條第1 項、
第19 條 第2 項、第38條第1 項第2 款，判決如主文。
本案經檢察官張其主到庭執行職務。
中　　華　　民　　國　　96　　年　　4　　月　　24 　　日
                  刑事第一庭    審判長法  官  郭雅美
                                      法  官  莊崑山
                                      法  官  張意聰
以上正本證明與原本無異。
如不服本判決應於收受本判決後10日內向本院提出上訴書狀，其
未敘述上訴理由者，並得於提起上訴後10日內向本院補提理由書
狀（均須按他造當事人之人數附繕本）「切勿逕送上級法院」。
中　　華　　民　　國　　96　　年　　4　　月　　24 　　日
　　　　　　　　　　　　　　　　　　　書記官  呂素珍
附錄本判決論罪科刑法條：
刑法第271條第1項
殺人者，處死刑、無期徒刑或 10 年以上有期徒刑。
